【裁判字號】    99,訴緝,19
【裁判日期】    991231
【裁判案由】    恐嚇取財等
【裁判全文】
臺灣花蓮地方法院刑事判決              99年度訴緝字第19號
公  訴  人  臺灣花蓮地方法檢察署檢察官
被      告  劉念祖
上列被告因恐嚇取財等案件，經檢察官提起公訴（99年度偵字第
1085、1923號），被告於準備程序中就被訴事實為有罪之陳述，
經告知簡式審判程序之旨，並聽取當事人之意見後，本院裁定由
受命法官獨任進行簡式審判程序，並判決如下：
    主      文
劉念祖犯傷害罪，處有期徒刑貳月，如易科罰金，以新臺幣壹仟
元折算壹日。又共同犯毀損他人物品罪，處有期徒刑貳月，如易
科罰金，以新臺幣壹仟元折算壹日。又犯結夥竊盜罪，處有期徒
刑陸月，如易科罰金，以新臺幣壹仟元折算壹日。應執行有期徒
刑玖月，如易科罰金，以新臺幣壹仟元折算壹日。
    事      實
一、劉念祖、陳俊宏（另經本院判處有期徒刑1年4月）、廖文隆
    （業經本院判處有期徒刑4 月確定）、林雲龍（業經本院判
    處有期徒刑1年6月確定）於民國99年1月2日凌晨2 時許，在
    花蓮縣吉安鄉○○村○○路○ 段與南華二街口之「瑪啦上卡
    拉OK店」飲酒作樂，席間隔桌之張偉誤以為劉念祖係相識友
    人之小弟，便加以詢問，卻導致劉念祖心生不悅，後於同日
    凌晨3時30 分許張偉欲離開「瑪啦上卡拉OK店」時，劉念祖
    即向陳俊宏、廖文隆、林雲龍等人稱要毆打張偉，遂基於傷
    害他人身體之犯意，尾隨張偉至店門外，舉腳踢向張偉之腹
    部，張偉旋揮手擊中劉念祖之頭部，劉念祖因而倒地不起，
    此時陳俊宏、廖文隆、林雲龍見狀即基於共同傷害他人身體
    之犯意聯絡，由陳俊宏持安全帽、空酒瓶；廖文隆、林雲龍
    以徒手方式毆打張偉，致張偉受有左側外耳撕裂傷約2 公分
    、左側枕部頭皮撕裂傷約2公分等傷害。
二、後陳俊宏因其所攜帶之包包放在該小吃店內，乃與劉念祖、
    林雲龍進入該小吃店內取回包包時，另共同基於毀損他人之
    物之犯意聯絡，動手搗毀該小吃店之音響擴大器、光碟主機
    、手動鐵捲門、大門玻璃、玻璃杯、玻璃窗等物，致令不堪
    使用，足生損害於呂惠玲。
三、陳俊宏、劉念祖、林雲龍三人於搗毀上開物品後，另共同基
    於意圖為自己不法所有之犯意聯絡，由陳俊宏動手竊取抽屜
    內硬幣約500元，並竊取架上洋酒3瓶，將之交予林雲龍，林
    雲龍再將上開所竊物品交給劉念祖，劉念祖即將所竊洋酒置
    放在機車置物箱後離去。
四、案經張偉、呂惠玲訴由花蓮縣警察局吉安分局報請臺灣花蓮
    地方法院檢察署檢察官偵查起訴。
    理      由
一、訊據被告劉念祖坦承上情不諱，核與同案被告陳俊宏、廖文
    隆、林雲龍於警詢、偵查中及本院審理中所供述之情節相符
    ，復經證人張偉、呂志偉、呂惠玲、簡鈺元於警詢及偵查中
    證述綦詳，並有現場圖、照片、慈濟醫院診斷證明書附卷可
    稽，足認被告之自白與事實相符，應堪信為真實。是本件事
    證已臻明確，被告犯行洵堪認定，自應依法論科。
二、核被告劉念祖就前揭犯罪事實一所為，係犯刑法第277條第1
    項之傷害罪；就犯罪事實二所為，係犯刑法第354 條之毀損
    罪；就犯罪事實三所為，係犯刑法第321條第1項第4 款之加
    重竊盜罪。被告劉念祖就犯罪事實二之毀損犯行，與同案被
    告林雲龍、陳俊宏間有犯意聯絡及行為分擔；就犯罪事實三
    之加重竊盜罪，與同案被告林雲龍、陳俊宏間有犯意聯絡及
    行為分擔，均為共同正犯。被告劉念祖先後所犯上開各罪，
    犯意各別，行為互殊，應分論併罰。爰審酌被告劉念祖犯罪
    之動機、目的、手段所生之危害及犯後態度等一切情狀，各
    量處如主文所示之刑，並諭知易科罰金之折算標準，並定其
    應執行之刑與易科罰金之折算標準。
據上論結，應依刑事訴訟法第273條之1第1項、第299條第1 項前
段，刑法第28條、第277條第1項、第354條、第321條第1項第4款
、第41條第1項前段、第8項、第51條第5款，刑法施行法第1條之
1第1項、第2項前段，判決如主文。
本案經檢察官陳玫琪到庭執行職務。
中    華    民    國    99    年    12    月    31    日
                  刑事第一庭    法  官  劉柏駿
以上正本證明與原本無異。
如不服本判決應於收受送達後10日內向本院提出上訴書狀，並應
敘述具體理由。其未敘述上訴理由者，應於上訴期間屆滿後20日
內向本院補提理由書(均須按他造當事人之人數附繕本)「切勿逕
送上級法院」。告訴人或被害人如對於本判決不服者，應具備理
由請求檢察官上訴，其上訴期間之計算係以檢察官收受判決正本
之日期為準。
中    華    民    國    99    年    12    月    31    日
                                書記官
附錄本案論罪科刑法條全文
中華民國刑法第277條第1項
傷害人之身體或健康者，處3年以下有期徒刑、拘役或1,000元以
下罰金。
中華民國刑法第354條
毀棄、損壞前二條以外之他人之物或致令不堪用，足以生損害於
公眾或他人者，處2年以下有期徒刑、拘役或5百元以下罰金。
中華民國刑法第321條
犯竊盜罪而有左列情形之一者，處6月以上、5年以下有期徒刑：
一  於夜間侵入住宅或有人居住之建築物、船艦或隱匿其內而犯
    之者。
二  毀越門扇、牆垣或其他安全設備而犯之者。
三  攜帶兇器而犯之者。
四  結夥三人以上而犯之者。
五  乘火災、水災或其他災害之際而犯之者。
六  在車站或埠頭而犯之者。
前項之未遂犯罰之。

司法院資訊處製作；財團法人民間司法改革基金會備份。
